【裁判字號】    98,台抗,102
【裁判日期】    980219
【裁判案由】    侵權行為損害賠償
【裁判全文】
最高法院民事裁定              九十八年度台抗字第一○二號
再 抗告 人  甲○○
訴訟代理人  黃文玲律師
上列再抗告人因與相對人香港商蘋果日報出版發展有限公司台灣
分公司間請求侵權行為損害賠償事件，對於中華民國九十七年十
二月十一日台灣高等法院裁定（九十七年度抗字第二○四七號）
，提起再抗告，本院裁定如下：
    主  文
再抗告駁回。
再抗告訴訟費用由再抗告人負擔。
    理  由
按對於抗告法院所為抗告有無理由之裁定再為抗告，僅得以其適
用法規顯有錯誤為理由，此觀民事訴訟法第四百八十六條第四項
之規定自明。又按「以一訴主張數項標的者，其價額合併計算之
。但所主張之數項標的互相競合或應為選擇者，其訴訟標的價額
，應依其中價額最高者定之。以一訴附帶請求其孳息、損害賠償
、違約金或費用者，不併算其價額。」民事訴訟法第七十七條之
二第一項、第二項定有明文。準此，以一訴主張數項標的，如該
數項訴訟標的在經濟上係各自獨立，彼此間並無主從競合或選擇
關係者，即應合併計算其價額。
本件再抗告人起訴主張相對人侵害其名譽，聲明第一項請求相對
人應於判決確定後七日內刊登如附件一所示之道歉啟事（即系爭
道歉啟事）於蘋果日報之娛樂名人版，刊登費用由相對人負擔、
第二項相對人並應附帶給付再抗告人新台幣（下同）五百萬元本
息。經台灣士林地方法院（下稱士林地院）九十七年度訴字第一
二八四號裁定，限期命再抗告人補繳裁判費。再抗告人對之提起
抗告，原裁定以：提起民事訴訟，應按其訴訟性質，分別依民事
訴訟法第七十七條之十三、第七十七條之十四規定繳納裁判費，
此為必須具備之程式。又起訴不合程式者，法院應以裁定駁回之
；但其情形可以補正者，審判長應定期間先命補正。同法第二百
四十九條第一項第六款定有明文。再抗告人提起本件侵權行為損
害賠償訴訟，請求相對人刊登道歉啟事、給付慰撫金五百萬元本
息，依序屬非財產權上訴訟、財產權上訴訟，二者並無主從附隨
之關係，亦即可為各自獨立之訴訟，應分別繳納裁判費三千元、
五萬零五百元。因再抗告人僅就前者繳納裁判費，對於後者未予
繳納，則士林地院於民國九十七年十月十六日裁定命其於五日內
就後者補繳裁判費，再抗告人此部分指摘為無理由，乃維持士林
地院裁定。再抗告人對於原法院所為抗告無理由之裁定不服，再
為抗告，係以：伊係以一訴附帶請求五百萬元損害賠償，依民事
訴訟法第七十七條之十四第一項規定，伊僅須就請求刊登道歉啟
事部分繳交裁判費三千元，至於附帶請求慰撫金部分，則依同法
第七十七條之二第二項規定，無須併算其價額。二請求均基於同
一侵害名譽之事實，是具有相當之牽連關係甚明，且二者又於同
一訴訟程序主張，自應符合附帶請求之定義云云。查再抗告人依
民法第一百九十五條請求相對人刊登道歉啟事、給付慰撫金，前
者訴訟標的之法律關係為回復名譽請求權，係屬非因財產權而起
訴，與後者訴訟標的之法律關係為受精神之損害得請求賠償相當
之金額，二者係各自獨立之訴訟標的法律關係。原裁定依首開說
明為訴訟標的價額之核定，並命其補繳裁判費，於法洵無違誤。
再抗告意旨指摘原裁定不當，聲明廢棄，非有理由。
據上論結，本件再抗告為無理由。依民事訴訟法第四百九十五條
之一第二項、第四百八十一條、第四百四十九條第一項、第九十
五條、第七十八條，裁定如主文。
中    華    民    國  九十八  年    二    月   十九   日
                      最高法院民事第五庭
                          審判長法官  劉  延  村
                                法官  許  澍  林
                                法官  黃  秀  得
                                法官  許  正  順
                                法官  魏  大  喨
      本件正本證明與原本無異
                                      書  記  官
中    華    民    國  九十八  年    三    月    三    日
                                                     m


司法院資訊處製作；財團法人民間司法改革基金會備份。
